臺灣高等法院民事裁定
110年度上字第364號
上  訴  人  黃敬堯  
            陳蓓莉  
            王水旺  
            陳昭仁  

            陳林彩綢
            郭尚智  
            朱曼妮  
            吳季芬  

            陳威傑  
共      同
訴訟代理人  魏憶龍律師
複  代理人  何謹言律師
            黃乃芙律師
上列上訴人因與李貴琪（即黃鶴美之承受訴訟人）等間請求返還
不當得利事件，上訴人於本院為訴之追加，本院裁定如下： 
    主  文
上訴人應於收受本裁定正本7日內，補繳第二審裁判費新臺幣3萬
591元，逾期未補正，即駁回其追加之訴。
    理  由
一、按訴訟標的之價額，以起訴時之交易價額為準。又訴之變更
    或追加，其變更或追加後訴訟標的之價額超過原訴訟標的之
    價額者，就其超過部分補徵裁判費。而向第二審或第三審法
    院上訴，依第77條之13及第77條之14規定，加徵裁判費十分
    之五；於第二審為訴之變更、追加或依第54條規定起訴者，
    其裁判費之徵收，依前條第3項規定，並準用前項規定徵收
    之。民事訴訟法第77條之1第2項、第77條之15第3項及第77
    條之16第1項前段、第2項前段分別定有明文。另於第二審為
    訴之追加如未繳納裁判費，審判長應定期間先命補正，逾期
    未補正，法院應以裁定駁回之，民事訴訟法第463條、第249
    條第1項第6款亦有明定。
二、查原審判決駁回上訴人之訴，上訴人不服，就其敗訴部分提
    起部分上訴，上訴聲明原為：㈠原判決廢棄。㈡被上訴人李貴
    琪、李貴敏（下分別逕稱其名）於繼承被繼承人黃鶴美之遺
    產範圍內連帶給付（上訴人書狀中記載被上訴人黃鶴美給付
    部分應為誤載）上訴人陳昭仁、郭尚智、黃敬堯、陳威傑、
    陳林彩綢、陳蓓莉、吳季芬、朱曼妮（下分別逕稱其名）各
    新臺幣（下同）7萬元，及自民事變更訴之聲明(三)狀繕本
    送達翌日起至清償日止，按年息5％計算之利息。㈢被上訴人
    崔永濤（下逕稱其名）應給付陳昭仁、郭尚智、黃敬堯、陳
    威傑、陳林彩綢、陳蓓莉、吳季芬、朱曼妮各6萬元，及自
    民事變更訴之聲明(四)狀繕本送達翌日起至清償日止，按年
    息5％計算之利息。㈣被上訴人黃阿美（下逕稱其名）應給付
    陳昭仁、郭尚智、黃敬堯、陳威傑、陳林彩綢、吳季芬、朱
    曼妮各6萬元、陳蓓莉4萬5,000元、上訴人王水旺（下逕稱
    其名）2萬1,000元，及自民事變更訴之聲明(三)狀繕本送達
    翌日起至清償日止，按年息5％計算之利息。㈤被上訴人陳萱
    玲（下逕稱其名）應給付陳昭仁、郭尚智、黃敬堯、陳威傑
    、陳林彩綢、吳季芬、朱曼妮各7萬元、陳蓓莉4萬元、王水
    旺3萬元，及自民事變更訴之聲明(三)狀繕本送達翌日起至
    清償日止，按年息5％計算之利息。㈥被上訴人盧朝泳（下逕
    稱其名）應給付陳昭仁、郭尚智、黃敬堯、陳威傑、陳林彩
    綢、吳季芬、朱曼妮各6萬元、陳蓓莉1萬6,000元、王水旺5
    萬元，及自民事變更訴之聲明(三)狀繕本送達翌日起至清償
    日止，按年息5％計算之利息。㈦被上訴人林綉鑾（下逕稱其
    名）應給付陳昭仁、郭尚智、黃敬堯、陳威傑、陳林彩綢、
    吳季芬、朱曼妮各6萬元、陳蓓莉1萬6,000元、王水旺5萬元
    ，及自民事變更訴之聲明(三)狀繕本送達翌日起至清償日止
    ，按年息5％計算之利息（見本院卷第33-35頁）。嗣於民國1
    10年6月29日擴張上訴聲明㈡至㈦請求：㈡李貴琪、李貴敏於繼
    承被繼承人黃鶴美之遺產範圍內連帶給付陳昭仁、郭尚智、
    黃敬堯、陳威傑、陳林彩綢、陳蓓莉、吳季芬、朱曼妮各12
    萬元，及自民事變更訴之聲明(三)狀繕本送達翌日起至清償
    日止，按年息5％計算之利息。㈢崔永濤應給付陳昭仁、郭尚
    智、黃敬堯、陳威傑、陳林彩綢、陳蓓莉、吳季芬、朱曼妮
    各10萬元，及自民事變更訴之聲明(四)狀繕本送達翌日起至
    清償日止，按年息5％計算之利息。㈣黃阿美應給付陳昭仁、
    郭尚智、黃敬堯、陳威傑、陳林彩綢、吳季芬、朱曼妮各10
    萬元、陳蓓莉7萬元、王水旺3萬元，及自民事變更訴之聲明
    (三)狀繕本送達翌日起至清償日止，按年息5％計算之利息。
    ㈤陳萱玲應給付陳昭仁、郭尚智、黃敬堯、陳威傑、陳林彩
    綢、吳季芬、朱曼妮各12萬元、陳蓓莉7萬元、王水旺5萬元
    ，及自民事變更訴之聲明(三)狀繕本送達翌日起至清償日止
    ，按年息5％計算之利息。㈥盧朝泳應給付陳昭仁、郭尚智、
    黃敬堯、陳威傑、陳林彩綢、吳季芬、朱曼妮各10萬元、陳
    蓓莉2萬元、王水旺8萬元，及自民事變更訴之聲明(三)狀繕
    本送達翌日起至清償日止，按年息5％計算之利息。㈦林綉鑾
    應給付陳昭仁、郭尚智、黃敬堯、陳威傑、陳林彩綢、吳季
    芬、朱曼妮各10萬元、陳蓓莉2萬元、王水旺8萬元，及自民
    事變更訴之聲明(三)狀繕本送達翌日起至清償日止，按年息
    5％計算之利息（見本院卷第474至476頁）。是追加後之第二
    審訴訟標的價額為512萬元，應徵第二審裁判費7萬7,532元
    ，扣除上訴人已繳納之第二審裁判費4萬6,941元（見本院卷
    第29頁），尚欠3萬591元未據繳納，茲命上訴人於收受本裁
    定正本7日內，如數逕向本院補繳，逾期未補正，即駁回其
    追加之訴。爰裁定如主文。
中　　華　　民　　國　　110 　年　　7 　　月　　6 　　日
              民事第二十二庭
                  審判長法　官  張靜女
                        法　官  范明達
                        法  官  葉珊谷
正本係照原本作成。
不得抗告。
中　　華　　民　　國　　110 　年　　7 　　月　　6 　　日

                        書記官  陳玉敏